# 关于关闭矿井土地复垦义务预计负债的确认和经营过程中支付土地塌陷赔偿的财务处理

提问人：陈小霖 3232 时间：2020-05-22 14:20:00
被审计单位是一家采矿企业，因为要关闭矿井，确认了 2 个亿的预计土地复垦支出，因为是在关闭矿井时计提的列支的管理费用，这种处理是不是合理的？个人关于此类义务的总结是：如果是在建设矿井的初期确认的类似环境恢复义务，应该按照现值确认资产，在其计提折旧的过程中计入制造费用。如果是在生产过程中逐步确认的土地复垦义务或者环境恢复义务，应该计入当期的生产成本。对于这个企业因为之前没有计提相应的义务，直到要关闭时才确认相关义务，所以直接费用化。再一个该采矿企业在采矿过程中造成土地塌陷，会给一些单位一些补偿款，这种补偿经常发生，企业在发生时列支管理费用。个人觉得如果这种赔偿如果不经常发生是否应列支营业外支出，如果经常发生列入管理费用是否也可以认为是合理的？

回答人：chenyiwei
1 、你的理解基本合理，但要考虑“这个企业因为之前没有计提相应的义务，直到要关闭时才确认相关义务”是否应属于重大前期差错？
2 、首先要考虑该企业此前是否计提了维简费，以及该行业的维简费列支范围中是否包含了土地塌陷补偿。如果是，则应首先从维简费中列支，超出部分计入制造费用。此类补偿还是与生产相关的，不建议列入营业外支出。